【裁判字號】    97,交聲,2763
【裁判日期】    980203
【裁判案由】    聲明異議
【裁判全文】
臺灣高雄地方法院交通事件裁定        97年度交聲字第2763號
    原處分機關  高雄市政府交通局
    異  議  人
    即受處分人  甲○○
上列異議人因違反道路交通管理處罰條例案件，對於高雄市政府
於民國97年11月6 日所為之裁處（高市交裁字第裁32-Z00000000
號），聲明異議，本院裁定如下：
    主  文
異議駁回。
    理  由
一、原處分意旨略以：異議人即受處分人甲○○所有之車號YJ-4
    771 號自小客車（下稱本件自小客車）於民國91年3 月22日
    9 時24分許，在國道3 號北上269 公里處，因領有號牌而未
    懸掛之違規，經舉發後原處分機關裁處罰鍰新台幣（下同）
    5,800 元等語。
二、異議意旨略以：異議人甲○○所有本件自小客車之後車牌遭
    人破壞，尚未至監理機關更換前即將本件自小客車交付予異
    議人之弟行駛，嗣警於上開時、地攔檢時，因異議人未向胞
    弟告知上情，異議人之胞弟無法向員警答覆本件自小客車後
    車牌毀損緣由，乃遭員警舉發「車牌毀損」，但員警竟於舉
    發單上以「領有號牌而未懸掛」為由裁罰，顯見原處分機關
    所認定之違規事實及法條有誤，爰聲請撤銷云云。
三、按汽車已領有號牌而未懸掛者，處汽車所有人新臺幣三千六
    百元以上一萬零八百元以下罰鍰，並禁止其行駛；前項第七
    款之牌照吊銷之，道路交通管理處罰條例第12條第1 項第7
    款、第2項後段分別定有明文。
四、本件異議人甲○○雖以前詞置辯（見本院卷第2 、3 頁）。
    惟查：本件自小客車於90年5 月15日因「前號牌斷裂損毀（
    責令換牌）」經內政部警政署國道公路警察局舉發公警局交
    字第Z00000000 號交通違規通知單，並當場暫代保管（非沒
    入）其車輛牌照1 面，因受舉發人未於期限內到案繳納罰鍰
    ，原處分機關（即高雄市政府交通局）遂於91年3 月21日開
    立裁決書（高市交裁字第裁32-Z00000000號）郵寄送達異議
    人甲○○，異議人甲○○於91年3 月22日收受上開裁決書後
    逾應到案日仍未到案，原處分機關始依前揭裁決書處罰主文
    所示之91年5 月6 日逕行註銷本件自小客車之汽車牌照一節
    ，有高雄市政府交通局97年12月9 日高市交裁字第09700585
    59號函及所附本件自小客車歷史違規資料、同局98年1 月17
    日高市交裁字第0980002866號函及所附資料在卷可佐（見本
    院卷第15至20、24至27頁），上開事實堪信為真，足認本件
    自小客車之駕駛人於91年3 月22日駕駛本件自小客車行經上
    開地點之際，本件自小客車之前號牌已因90年5 月15日之違
    規行為經舉發機關當場保管車牌致本件自小客車無前號牌可
    資懸掛，然該汽車牌照尚未經原處分機關逕行註銷，始經警
    當場舉發「領有號牌而未懸掛」無訛，異議人上開辯稱本件
    舉發事實有誤云云，乃事後卸責之詞，不足採信。
五、綜核上情，本件自小客車於91年3 月22日之汽車牌照未註銷
    時，竟未懸掛車牌而行駛於道路上等節，已如前述，本件自
    小客車確有「領有號牌而未懸掛」之違規事實至為明確，從
    而原處分機關依道路交通管理處罰條例第12條第1 項第7 款
    規定，裁處罰鍰5,800 元，係於法定之罰鍰範圍內為之，核
    無不當，本件異議為無理由，應予駁回。至於本件自小客車
    之汽車牌照業於91年5 月6 日逕行註銷等情，前已敘明，自
    無庸再依道路交通管理處罰條例第12條第2 項後段之規定吊
    銷牌照，附此敘明。
據上論斷，應依道路交通案件處理辦法第19條，裁定如主文。
中    華    民    國    98    年    2     月    3     日
                  交通法庭    法  官  何佩陵
以上正本證明與原本無異。
如不服本裁定應於送達後5日內向本院提出抗告狀。
中    華    民    國    98    年    2     月    3     日
                              書記官  鍾淑美


司法院資訊處製作；財團法人民間司法改革基金會備份。
